tr: Temizleyici formu: Konsantre (suyla seyreltilir); Daldırma/ıslatma solüsyonu; Köpük; Jel; Kullanıma hazır sıvı; Sprey; Pamuk/çubuk aplikatör sistemi; Mendil; Diğer
sv: Rengöringsmedlets format: Koncentrat (späds med vatten); Dopp-/blötläggningslösning; Skum; Gel; Färdigblandad vätska; Spray; Applikatorsystem med duk/stång; Våtservetter; Annat
pl: Forma środka czyszczącego: Koncentrat (do rozcieńczenia z wodą); Płyn do namaczania; Pianka; Żel; Gotowy do użycia płyn; Spray; System aplikacji z wyciorem / patyczkiem; Chusteczki; Inny
pt-PT: Formato mais limpo: Concentrado (diluir com água); Solução de imersão/banho; Espuma; Gel; Líquido pronto a usar; Spray; Sistema de aplicação por cotonete/vareta; Toalhitas; Outro
sk-SK: Formát čistiaceho prostriedku: Koncentrát (zriediť vodou); Roztok na namáčanie; Pena; Gél; Kvapalina pripravená na použitie; Sprej; Systém aplikátora s tyčinkou/tampónom; Utierky; Iné
hu: Tisztább formátum: Koncentrátum (vízzel hígítandó); Mártó-/áztatóoldat; Hab; Gél; Használatra kész folyadék; Spray; Pálcás/applikátoros rendszer; Törlőkendő; Egyéb
cs: Forma čističe: Koncentrát (k ředění vodou); Roztok pro namáčení/ponoření; Pěna; Gel; Kapalina připravená k použití; Sprej; Systém s aplikátorem s tampónkem / tyčinkou; Ubrousky; Jiné
ja: よりクリーンなフォーマット: 濃縮液 (水で希釈); 浸け置き液; フォーム; ジェル; そのまま使える液体; スプレー; スワブ/ロッドアプリケーターシステム; ワイプ; その他
hr-HR: Čišći format: Koncentrat (razrijediti vodom); Otopina za uranjanje/namakanje; Pjena; Gel; Tekućina spremna za upotrebu; Sprej; Sustav aplikatora sa štapićem/šipkom; Maramice; Ostalo
sl-SI: Oblika čistila: Koncentrat (razredčite z vodo); Raztopina za namakanje; Pena; Gel; Tekočina, pripravljena za uporabo; Pršilo; Sistem z aplikatorjem/brisalcem; Robčki; Drugo
fi: Puhdistusaineen muoto: Tiiviste (laimennettava vedellä); Upotus-/liotusliuos; Vaahto; Geeli; Käyttövalmis neste; Suihke; Levitinpuikkojärjestelmä; Liinat; Muu
vi: Định dạng bao bì: Đậm đặc (pha loãng với nước); Dung dịch nhúng/ngâm; Bọt; Gel; Dung dịch pha sẵn; Dạng xịt; Hệ thống xoa bằng que/tăm bông; Khăn ướt; Khác
bg-BG: По-чист формат: Концентрат (за разреждане с вода); Разтвор за потапяне/накисване; Пяна; Гел; Готова за употреба течност; Спрей; Система с апликатор тип тампон/пръчка; Кърпички; Друго
ru: Формат чистящего средства: Концентрат (разбавляется водой); Раствор для погружения/замачивания; Пена; Гель; Готовая к применению жидкость; Спрей; Система с тампоном/шомполом; Салфетки; Другое
nl: Reiniger formaat: Concentraat (verdunnen met water); Dompel-/weekoplossing; Schuim; Gel; Kant-en-klare vloeistof; Spray; Systeem met wisser-/staafapplicator; Doekjes; Anders
da: Renere format: Koncentrat (fortyndes med vand); Dyppe-/iblødsætningsvæske; Skum; Gel; Klar-til-brug væske; Spray; System med klud/pind; Vådservietter; Andet
fr: Format du nettoyant: Concentré (à diluer avec de l’eau); Solution de trempage; Mousse; Gel; Liquide prêt à l’emploi; Vaporisateur; Système d’applicateur à tige/écouvillon; Lingettes; Autre
it: Formato più pulito: Concentrato (da diluire con acqua); Soluzione a immersione; Schiuma; Gel; Liquido pronto all’uso; Spray; Sistema di applicazione con scovolino/asta; Salviette; Altro
ko: 더 깔끔한 형식: 농축액(물에 희석); 담금/침지액; 폼; 젤; 즉시 사용 가능한 액체; 스프레이; 스와브/로드 어플리케이터 시스템; 물티슈; 기타
de: Format des Reinigers: Konzentrat (mit Wasser verdünnen); Tauch-/Einweichlösung; Schaum; Gel; Gebrauchsfertige Flüssigkeit; Spray; Tupfer-/Stäbchen-Applikatorsystem; Reinigungstücher; Sonstige
ro-RO: Format mai curat: Concentrat (se diluează cu apă); Soluție pentru scufundare/înmuiere; Spumă; Gel; Lichid gata de utilizare; Spray; Sistem aplicator tip pămătuf/tijă; Șervețele; Altele
lt-LT: Valiklio formatas: Koncentratas (skiedžiamas vandeniu); Tirpalas mirkymui; Putos; Gelis; Paruoštas naudoti skystis; Purškiklis; Tepinėlio / lazdelės aplikatorių sistema; Servetėlės; Kita
th: รูปแบบผลิตภัณฑ์ทำความสะอาด: เข้มข้น (เจือจางด้วยน้ำ); น้ำยาสำหรับจุ่ม/แช่; โฟม; เจล; ของเหลวพร้อมใช้; สเปรย์; ระบบอุปกรณ์ทาแบบสวับ/แท่ง; แผ่นเช็ด; อื่นๆ
nb: Renere format: Konsentrat (blandes med vann); Dyppe-/bløtleggingsløsning; Skum; Gel; Klar-til-bruk væske; Spray; Påføringssystem med pinne/stav; Våtservietter; Annet
pt-BR: Formato do produto de limpeza: Concentrado (diluir em água); Solução para imersão/molho; Espuma; Gel; Líquido pronto para uso; Spray; Sistema de aplicação com haste/haste flexível; Lenços umedecidos; Outro
zh-CN: 清洁产品形态: 浓缩型（加水稀释）; 浸泡液; 泡沫; 凝胶; 即用型液体; 喷雾; 拭子/推杆涂抹系统; 湿巾; 其他
el: Καθαρότερη μορφή: Συμπυκνωμένο (αραίωση με νερό); Διάλυμα εμβάπτισης/μουλιάσματος; Αφρός; Τζελ; Έτοιμο προς χρήση υγρό; Σπρέι; Σύστημα εφαρμογής με μπατονέτα/ράβδο; Μαντηλάκια; Άλλο
en: Cleaner format: Concentrate (dilute with water); Dip/soak solution; Foam; Gel; Ready-to-use liquid; Spray; Swab/rod applicator system; Wipes; Other
zh-TW: 清潔劑形式: 濃縮 (加水稀釋); 浸泡液; 泡沫; 凝膠; 即用型液體; 噴霧; 通條/拭子塗抹系統; 濕紙巾; 其他
es: Formato del limpiador: Concentrado (diluir en agua); Solución de inmersión/remojo; Espuma; Gel; Líquido listo para usar; Espray; Sistema aplicador con hisopo/varilla; Toallitas; Otro